# 求助陈版：关于现金流量表

提问人：雪落星空 时间：2020-04-18 08:05:25
①现金流量表明细项目可以出现负数吗？
②被审计单位，当期销售商品收到的现金小于因客户退货退回给客户的现金，导致销售商品现金流为负数，应如何列报？

回答人：chenyiwei
1 、现金流量表正表中的项目一般不可以出现负数（“汇率变动对现金的影响”除外）。
2 、如果退货退回给客户的现金大于本期销售商品收到的现金，则应将其差额按正数列报于“支付的其他与经营活动有关的现金”项目中。但这种情况应当很罕见。